臺灣臺中地方法院刑事判決　　　　　　 100年度訴字第2075號
公　訴　人　臺灣臺中地方法院檢察署檢察官
被　　　告　許銘麟
上列被告因違反毒品危害防制條例案件，經檢察官提起公訴（10
0 年度毒偵字第1363號），被告於本院準備程序中就被訴之事實
為有罪之陳述，經本院合議庭裁定由受命法官獨任進行簡式審判
程序審理，判決如下：
    主          文
許銘麟施用第一級毒品，累犯，處有期徒刑拾月。
    犯罪事實及理由
壹、程序方面
    按刑事訴訟法第273條之1 第1項規定：除被告所犯為死刑、
    無期徒刑、最輕本刑為3 年以上有期徒刑之罪或高等法院管
    轄第一審案件者外，於審判期日前之程序進行中，被告先就
    被訴事實為有罪之陳述時，審判長得告知被告簡式審判程序
    之旨，並聽取當事人、代理人、辯護人及輔佐人之意見後，
    裁定進行簡式審判程序。查本案被告許銘麟被訴違反毒品危
    害防制條例案件，非前開不得進行簡式審判程序之案件，經
    被告於本院行準備程序時就被訴之事實為有罪之陳述，且經
    本院告知被告簡式審判程序之旨，聽取被告及檢察官之意見
    後，爰依刑事訴訟法第273條之1 第1項規定裁定改依簡式審
    判程序審判之，先予敘明。
貳、實體方面
一、犯罪事實：
（一）許銘麟前於民國87年間，因施用毒品案件，經本院裁定觀
      察、勒戒後，於87年6 月24日因無繼續施用傾向釋放出所
      ；復於前開觀察、勒戒執行完畢後5 年內之91年間，因施
      用毒品案件，經本院裁定送強制戒治，並於92年3 月26日
      執行完畢；刑事部分，經本院以91年度訴字第1474號判決
      判處有期徒刑7 月確定，且因另犯妨害自由等案件，經本
      案以91年度易字第1806號判決判處應執行有期徒刑10月確
      定，再經由本院裁定與上開毒品案件，合併定應執行有期
      徒刑1年4月確定，而於93年7 月12日縮刑期滿執行完畢；
      又於93、94年間，因傷害、竊盜案件，經本院分別以93年
      度沙簡字第828 號判決、94年度沙簡字第43號判決判處有
      期徒刑4月，5月，復經本院裁定應執行有期徒刑8 月，與
      另案經本院以94年度沙簡字第301號判決判處有期徒刑6月
      確定之竊盜案件，接續執行至95年6 月14日縮刑期滿執行
      完畢；另於95年間，因竊盜案件，經本院以95年度易字第
      2301號判決判處有期徒刑4 月，於96年2月6日縮刑期滿執
      行完畢；再於96年間，再犯竊盜案件，經本院以96年度簡
      字第508號判決判處有期徒刑6月，復經本院裁定減刑為有
      期徒刑3 月，甫於97年8月1日縮刑期滿執行完畢；及於96
      、97年間，因施用毒品案件、偽造文書案件，分別經本院
      以96年度訴字第4248號判決、97年度訴字第5040號判決，
      分別判處有期徒刑10月、7 月，並經本院裁定合併定應執
      行有期徒刑1年4月，於99年6 月26日縮刑期滿執行完畢出
      監（本件構成累犯）。
（二）詎其猶未悛悔警惕，明知海洛因係毒品危害防制條例所列
      之第一級毒品，不得施用及持有，仍基於施用第一級毒品
      海洛因（下稱海洛因）之犯意，於100年3月15日上午10時
      30分許，在其位於臺中市○○區鎮○路23號住處內，以將
      海洛因摻水放入針筒注射之方式施用海洛因1 次。嗣於同
      日上午11時許，經警於臺中市○○區○○路上攔檢時，發
      現許銘麟左手臂上有注射針孔痕跡，許銘麟即主動告知員
      警該痕跡係其施用海洛因之注射痕跡，並同意採其尿液檢
      驗，鑑驗結果呈可待因、嗎啡陽性反應，因而查悉上情。
（三）案經臺中市政府警察局清水分局報告臺灣臺中地方法院檢
      察署檢察官偵查後起訴。
二、上開犯罪事實，業據被告許銘麟於警詢時、本院訊問時、準
    備程序及審理時均坦承不諱，且被告同意於前開時間採集之
    尿液經送驗，結果呈可待因、嗎啡陽性反應乙節，復有詮昕
    科技股份有限公司100年3月28日濫用藥物尿液檢驗報告、臺
    中市政府警察局清水分局委託鑑驗尿液代號與真實姓名對照
    表各1份在卷可稽，足認被告確有於如犯罪事實欄所載之時
    、地施用海洛因之犯行至明。是被告前揭任意性自白核與事
    實相符，堪予採信。本案事證明確，被告犯行洵堪認定，應
    依法論科。
三、按觀察、勒戒或強制戒治執行完畢釋放後，5 年內再犯毒品
    危害防制條例第10條之罪者，檢察官應依法追訴，毒品危害
    防制條例第23條第2項定有明文。倘被告於5年內已再犯，經
    依法追訴處罰，縱其第3次（或第3次以上）再度施用毒品之
    時間，在初犯經觀察、勒戒或強制戒治執行完畢釋放5 年以
    後，已不合於「5年後再犯」之規定，且因已於「5年內再犯
    」，顯見其再犯率甚高，原實施觀察、勒戒或強制戒治，已
    無法收其實效，即應依該條例第10條處罰（參照最高法院95
    年第7 次刑事庭會議決議）。查本案被告有如犯罪事實欄所
    載之觀察、勒戒、強制戒治及刑之執行等情，此有臺灣高等
    法院被告前案紀錄表在卷可稽，是被告於前揭觀察、勒戒執
    行完畢後5 年內，既仍因有施用毒品案件，且經法院判刑確
    定在案，依諸前開最高法院刑事庭會議決議意旨，因被告在
    觀察、勒戒執行完畢釋放後之5 年內，業有施用毒品之行為
    ，則被告本次於100年3月15日上午10時30分許所為之施用第
    一級毒品行為，即與5 年後再犯之情形有別，無再經觀察、
    勒戒或強制戒治之必要，應由檢察官逕行起訴，附此敘明。
四、核被告許銘麟所為，係犯毒品危害防制條例第10條第1 項之
    施用第一級毒品罪。其施用第一級毒品前持有第一級毒品之
    低度行為經施用之高度行為所吸收，不另論罪。又被告有如
    前揭犯罪事實欄所載犯罪科刑及刑之執行情形，有臺灣高等
    法院被告前案紀錄表在卷可稽，其於有期徒刑執行完畢後 5
    年內，故意再犯本案有期徒刑以上之罪，為累犯，應依法加
    重其刑。另按刑法第62條所謂發覺，固非以有偵查犯罪權之
    機關或人員確知其人犯罪無誤為必要，而於對其發生嫌疑時
    ，即得謂為已發覺；但此項對犯人之嫌疑，仍須有確切之根
    據得為合理之可疑者，始足當之，若單純主觀上之懷疑，要
    不得謂已發生嫌疑（最高法院72年臺上字第641 號判例意旨
    參照）。經查，被告於100年3月15日上午11時許，因員警進
    行攔檢，在員警未有確切合理根據懷疑而發覺被告有本件如
    犯罪事實欄所示之施用第一級毒品犯行前，即主動坦承左手
    臂上注射針孔痕跡為施用海洛因之注射痕跡，並於警詢時供
    出有於前揭時、地施用第一級毒品海洛因犯行，且嗣後復自
    願接受裁判等情，業據被告於警詢時供承在卷，此有被告警
    詢筆錄、警員職務報告各1 紙在卷可稽（見偵查卷第17至20
    頁、本院卷第49頁），揆諸前開說明，被告此部分犯行合乎
    自首之要件，且被告事後於本院審理時亦為一致供述，足認
    被告確有真誠悔悟之心，爰依刑法第62條前段規定減輕其刑
    ，並依法先加重後再減輕之。爰審酌被告有如犯罪事實欄所
    示施用毒品而經觀察、勒戒、強制戒治及刑之執行紀錄，有
    上開前案紀錄表可參，詎其猶未悛悔警惕，再犯本案施用第
    一級毒品罪，顯未因前所受之觀察、勒戒、強制戒治及刑之
    執行而決心改過，矯正其行，自制力顯然不佳，且被告施用
    毒品不但足以導致精神障礙、性格異常，甚至造成生命危險
    ，戕害個人身心健康，對社會治安可能之危害程度非輕，並
    兼衡被告為警查獲後，雖有供出毒品來源為係向綽號為「阿
    Q」之真實姓名年籍不詳成年男子，惟被告並未指出「阿Q」
    之真實姓名及任何聯絡資料以供調查，故本院亦無從就被告
    所供述細節加以查證，是被告並未供出上手來源，尚難認被
    告符合上開毒品危害防制條例第17條之減刑規定，然其犯罪
    後已坦承犯行，態度尚佳等一切情狀，量處如主文所示之刑
    ，以示儆懲。
據上論斷，應依刑事訴訟法第273條之1第1項、第299條第1 項前
段，毒品危害防制條例第10條第1 項，刑法第11條前段、第47條
第1項、第62條前段、第71條第1項，判決如主文。
本案經檢察官吳昆璋到庭執行職務。
中    華    民    國    100   年    10    月    12    日
                  刑事第二庭  法  官  潘曉玫
以上正本證明與原本無異。
如不服本判決應於收受送達後10日內向本院提出上訴書狀，並應
敘述具體理由；其未敘述上訴理由者，應於上訴期間屆滿後20日
內向本院補提理由書（均須按他造當事人之人數附繕本）「切勿
逕送上級法院」。
                              書記官  張齡方
中    華    民    國    100   年    10    月    12    日
附錄本案論罪科刑法條全文：
毒品危害防制條例第十條
施用第一級毒品者，處六月以上五年以下有期徒刑。
施用第二級毒品者，處三年以下有期徒刑。